臺灣高雄地方法院刑事判決　　　　　　　　　　　　九十二年度訴字第二四一七號
　　公　訴　人　臺灣高雄地方法院檢察署檢察官
　　被　　　告　乙○○
右列被告因違反毒品危害防制條例案件，經檢察官提起公訴（九十二年度毒偵字第五
四四九號），本院判決如左：
    主  文
乙○○施用第一級毒品，處有期徒刑陸月，如易科罰金，以參佰元折算壹日。又施用
第二級毒品，處有期徒刑肆月，如易科罰金，以參佰元折算壹日。應執行有期徒刑捌
月，如易科罰金，以參佰元折算壹日。
    事  實
一、乙○○前於民國九十年間因施用毒品案件，經本院裁定送觀察、勒戒後，認有繼
    續施用毒品之傾向，由本院以九十年度毒聲字第七三七八號裁定施以強制戒治，
    嗣於九十一年五月二十八日經裁定停止戒治付保護管束而釋放，並於同年十二月
    十日保護管束期滿後，由臺灣高雄地方法院檢察署檢察官於同年十二月十二日以
    九十一年度戒毒偵字第一一五四號不起訴處分確定。詎仍不知悔改，復分別基於
    施用第一級毒品海洛因及第二級毒品甲基安非他命之犯意，於九十二年七月六日
    十九時許，在高雄市三民區三鳳宮附近之廁所內，分別施用海洛因及甲基安非他
    命各一次。嗣於同月七日十三時五十分許，前往高雄市政府警察局新興分局接受
    定期採尿送驗後，呈嗎啡及甲基安非他命陽性反應而查獲。
二、案經高雄市政府警察局新興分局報告臺灣高雄地方法院檢察署檢察官偵查起訴。
    理  由
一、訊據被告固坦承有於前揭時地施用毒品之犯行，惟辯稱係友人供其施用，其不知
    道違法云云。經查，前揭時地分別施用第一級毒品海洛因及第二級毒品甲基安非
    他命各一次之犯行，業據被告於本院審理時坦承不諱，而其接受定期採尿以酵素
    免疫分析法及氣相層析質譜儀法檢驗結果，確呈嗎啡及甲基安非他命陽性反應，
    此有高雄市政府警察局新興分局列管毒品人口尿液檢體採集送驗紀錄表及臺灣檢
    驗科技股份有限公司九十二年八月六日濫用藥物尿液檢驗報告各一紙在卷可稽。
    又若以氣相層析質譜儀法作藥物及其代謝產物之定性及定量分析，幾乎不會有偽
    陽性反應產生；人體投與海洛因後，迅速水解轉變為嗎啡，再循嗎啡之代謝途徑
    ，排出體外，百分之五十以上於八小時內，自尿中排出，百分之九十於二十四小
    時內，自尿中排出；常人如未施用安非他命，其尿液應無安非他命陽性反應，倘
    有施用者，約百分之七十於二十四小時內自尿中排出，約百分之九十於九十六小
    時自尿中排出，故推算施用時間距採尿時間最長可能不會超過四日等情，亦分別
    經臺北榮民總醫院八十三年四月七日八三北總內字第三○五九號、行政院衛生署
    藥物食品檢驗局（八○）藥檢壹字第○五六九五四號及行政院衛生署藥物食品檢
    驗局八十一年二月八日（八一）藥檢壹字第○○一一五六號函闡釋明確，則依前
    開說明及檢驗結果，足證被告確有於前揭時地施用海洛因及甲基安非他命各一次
    之犯行無訛。又被告前於九十年間因施用毒品案件，經本院裁定送觀察、勒戒後
    ，認有繼續施用毒品之傾向，由本院以九十年度毒聲字第七三七八號裁定施以強
    制戒治，嗣於九十一年五月二十八日經裁定停止戒治付保護管束而釋放，並於同
    年十二月十日保護管束期滿後，由臺灣高雄地方法院檢察署檢察官於同年十二月
    十二日以九十一年度戒毒偵字第一一五四號不起訴處分確定之事實，有臺灣高等
    法院被告全國前案紀錄表一份在卷足憑。從而，被告空言否認犯行，不足採信，
    其於停止戒治釋放並強制戒治執行完畢後五年內再犯毒品危害防制條例第十條第
    一項、第二項之罪，洵堪認定，本件事證明確，應依法論科。
二、按毒品危害防制條例業於九十二年七月九日修正公布，並於九十三年一月九日施
    行。依修正後之第三十五條第一項第三款及第二項規定：「於中華民國九十二年
    六月六日本條例修正施行前繫屬之施用毒品案件，於修正施行後，適用修正後之
    規定，審判中之案件，由法院依修正後規定處理之。前項情形，依修正前之規定
    有利於行為人者，適用最有利於行為人之法律。」而依修正前第二十三條之規定
    ，經裁定送觀察、勒戒認有繼續施用毒品之傾向並施以強制戒治期滿，由檢察官
    作成不起訴處分後五年內再犯同條例第十條之罪者，應依法追訴。嗣上開規定修
    正為經裁定送觀察、勒戒認有繼續施用毒品之傾向，並施以強制戒治執行完畢釋
    放後五年內再犯同條例第十條之罪者，應依法追訴。從而，本案不論適用修正前
    或修正後之規定，均應依法追訴，被告即不因法律修正而受有不利，自應依修正
    後之規定處理。是核其所為，係犯毒品危害防制條例第十條第一項之施用第一級
    毒品罪及同條第二項之施用第二級毒品罪。被告為施用而持有第一級毒品海洛因
    及第二級毒品甲基安非他命，其持有之低度行為均為施用之高度行為所吸收，均
    不另論罪。又所犯施用第一級毒品及第二級毒品二罪間，犯意各別，行為互殊，
    罪名不同，應予分論併罰。爰審酌被告施用毒品性質上屬對自我身心健康之戕害
    行為，對社會所造成之損害並非直接、巨大，惟其犯後否認犯行，且業經國家之
    治療及偵查程序，仍未能根絕毒癮，足見其屢犯不悛等一切情狀，分別量處如主
    文所示之刑，並均諭知易科罰金之折算標準，同時定其應執行之刑，並諭知易科
    罰金之折算標準，以資懲儆。
據上論斷，應依刑事訴訟法第二百九十九條第一項前段，毒品危害防制條例第十條第
一項、第二項、第三十五條第一項第三款，刑法第十一條前段、第四十一條第一項前
段、第二項、第五十一條第五款，判決如主文。
本案經檢察官甲○○到庭執行職務。
中      華      民      國    九十三    年      三      月     十五     日
                                    臺灣高雄地方法院刑事第十一庭
                                        審判長法  官    徐美麗
                                              法  官    陳億芳
                  法  官    鄭詠仁
右正本證明與原本無異。
如不服本判決，應於判決送達後十日內，向本院提出上訴狀。
                                              書記官    蔡妮君
中      華      民      國    九十三    年      三      月     十五     日
附錄法條：
毒品危害防制條例第十條
施用第一級毒品者，處六月以上五年以下有期徒刑。
施用第二級毒品者，處三年以下有期徒刑。
